Emmanuel Arenas Tolteca

DESARROLLADOR FULL STACK | ESPECIALISTA EN FRONTEND

+52 5528974659 | emme..arto@gmail.com | Web | Github | LinkedIn

RESUMEN PROFESIONAL

Desarrollador web con más de 4 años de experiencia profesional en la creación de aplicaciones web modernas y escalables. Especialista en integrar y optimizar APIs para sistemas seguros y eficientes, con un enfoque en tecnologías frontend como React, Next.js, TypeScript y diseño responsivo. Apasionado por la innovación, el aprendizaje continuo y la enseñanza tecnológica, promoviendo el crecimiento tanto a nivel personal como dentro de los equipos de trabajo. Comprometido con la calidad del código y la mejora constante de GUIs adaptadas a las necesidades del cliente.

ÁREAS DE ESPECIALIZACIÓN

HABILIDADES PROFESIONALES

Adaptabilidad en entornos dinámicos | Rápido aprendizaje | Enfoque multidisciplinario en la resolución de problemas | Buena comunicación en el equipo | Aprendizaje continuo

HABILIDADES TÉCNICAS

Frontend: HTML5, CSS3, JavaScript (ES6+) TypeScript, React, Next.js, | SASS, Bootstrap, Flask Backend: Node.js, Express.Js, Fast API., SSR, APIs RESTful, GraphQL, MySQL, MongoDB | Docker Herramientas: Git/GitLab/Github, AWS | Postman, Insomnia.| VSCode Diseño UX/UI: Adobe XD, Figma | Responsive Design Otros: Desarrollo de microservicios, pruebas con Jest/Cypress.

EXPERIENCIA PROFESIONAL

Centro de Cultura Digital, CDMX | Desarrollador Full Stack | Ene 2022 - Dic 2024

Desarrollé +20 componentes reutilizables y responsivos en React, Next.js y TypeScript, reduciendo los tiempos de carga en un 20% a 65% en secciones clave mediante lazy loading y caché | Realice la integración de soluciones escalables para el procesamiento de datos y contenido multimedia | Implementé animaciones interactivas con JavaScript Vanilla, SVGs y Canvas, mejorando la experiencia de usuario | Participe en el rediseño de la interfaz de usuario asegurando accesibilidad y usabilidad en todos los dispositivos y agregando herramientas para la edicion de los textos en el CMS

Dynamicore, CDMX | Programador Web | 2023

Participe en la integración de endpoints para la API en el servicio de encriptado de datos y cobro de tarjetas con WePay y Stripe | Desarrollé y mantuve en producción la interfaz frontend para un sistema de pagos, asegurando una experiencia fluida y accesible | Configure las consultas y programe operaciones en la bases de datos MySQL a través del VPN interno | Participé en la creación de microservicios para el procesamiento de datos, creación automática de documentos, envío de correos y creación de webhooks con Fast API y Python | Generé la documentación de los endpoints con OpenAPI y Swagger.

Secretaría de Cultura, CDMX | Desarrollador Web - Multimedia | 2021 - 2022

Diseñe e implementé interfaces interactivas con MUI y Bootstrap, enfocadas en accesibilidad y rendimiento | Programé efectos visuales en tiempo real con JavaScript y C++, mejorando la experiencia en eventos multimedia | Desarrolle y desplegue el landing page para interacciones multimedia con los usuairios, carga de archivos y procesamiento de imagenes con algoritmos de Computer Vision.

EDUCACIÓN

Ingeniería en Comunicaciones y Electrónica IPN - ESIME (2013 -2018)

Curso de Backend con Node.js: API REST con Express.js

Curso de Frontend Developer

Curso Profesional de JavaScript

Curso de Diseño Web con CSS Grid y Flexbox

Curso de Responsive Design Arquitectura Frontend

Curso Completo de Bases de Datos

Curso de Software Testing Flask:

Construye Aplicaciones Web con Python Docker: Con Compose, Kubernetes y Swarm